【裁判字號】    97,訴,1721
【裁判日期】    971219
【裁判案由】    毒品危害防制條例
【裁判全文】
臺灣基隆地方法院刑事判決              97年度訴字第1721號
公  訴  人  臺灣基隆地方法院檢察署檢察官
被      告  乙○○
上列被告因毒品危害防制條例案件，經檢察官提起公訴（97年度
毒偵字第2293、2471號），被告於準備程序進行中，就被訴事實
為有罪之陳述，經本院合議庭裁定由受命法官獨任進行簡式審判
程序，判決如下：
    主  文
乙○○施用第一級毒品，累犯，處有期徒刑柒月；又施用第一級
毒品，累犯，處有期徒刑柒月。應執行有期徒刑拾月。
    事  實
一、乙○○有下列前案紀錄（構成累犯），及施用毒品執行觀察
    、勒戒、強制戒治之紀錄：
  (一)前因肅清煙毒條例案件，經法院分別判處有期徒刑9 年、3
    年6 月，並定執行刑有期徒刑12年確定，於89年11月3 日假
    釋出監，後因撤銷假釋，於92年3 月31日送監執行殘刑有期
    徒刑5 年11月22日，96年7 月16日經臺灣高等法院以96年聲
    減字第1260號判決應執行殘刑有期徒刑3 年8 月22日，於96
    年7 月16日執行完畢（構成累犯）。
  (二)復因施用第一級毒品海洛因案件，經觀察、勒戒後，認有繼
    續施用毒品之傾向，由本院定令入戒治處所施以強制戒治1
    年，於92年3 月31日停止戒治交付保護管束，同年8 月20日
    保護管束期滿，並由臺灣基隆地方法院檢察署檢察官於同年
    月26日以92年度戒毒偵字第62號為不起訴處分確定。
  (三)又因施用第一級毒品海洛因案件，經臺灣基隆地方法院檢察
    署檢察官同意其參加美汐冬毒品減害計畫，並於96年11月30
    日以96年度毒偵字第2335號為緩起訴處分，同年12月14日確
    定（臺灣基隆地方法院檢察署檢察官以97年度撤緩字第100
    號撤銷緩起訴處分中）。復因施用第一級毒品及第二級毒品
    案件，臺灣基隆地方法院檢察署檢察官以97年度毒偵字第20
    59號、第2087號提起公訴（犯罪時間為97年7 月18日及24日
    ），經本院臺灣基隆地方法院以97年度訴字第1474號判決判
    處應執行有期徒刑1 年在案。
二、詎其猶不知悛悔，基於施用第一級毒品海洛因之犯意，於下
    述時間、地點分別施用第一級毒品海洛因：
  (一)97年8 月17日凌晨2 時許，在基隆市○○區○○街235 之2
    號住所，將第一級毒品海洛因置入注射針筒內，摻水混合注
    射手肘內側皮膚靜脈血管處之方式，非法施用第一級毒品海
    洛因。嗣因行跡可疑，為警於同年月18日中午12時40分，在
    基隆市○○區○○路137 巷口攔查查獲，並經其自願性同意
    採尿送驗，結果呈嗎啡陽性反應。
  (二)於97年8 月21日晚上8 時許，在基隆市○○區○○街235 之
    2 號住所，以上揭注射方式，非法施用第一級毒品海洛因。
    嗣因本署觀護人室於同年月22日下午2 時50分通知其採驗尿
    液而查獲，其尿液送驗後呈嗎啡陽性反應，而查悉上情。
三、案經本署觀護人室及基隆市警察局第一分局報告臺灣基隆地
    方法院檢察署檢察官偵查起訴。
    理  由
一、本件被告所犯者非為死刑、無期徒刑、最輕本刑為3 年以上
    有期徒刑之罪或高等法院管轄第一審案件，其於準備程序進
    行中，先就被訴事實為有罪之陳述，經告知其簡式審判程序
    之旨，並聽取公訴人及被告之意見後，本院依刑事訴訟法第
    273 條之1 第1 項之規定，裁定由受命法官獨任進行簡式審
    判程序，且依同法第273 條之2 規定，簡式審判程序之證據
    調查，不受第159 條第1 項、第161 條之2 、第161 條之3
    、第163 條之1 及第164 條至第170 條規定之限制，合先敘
    明。
二、上開事實，業據被告於檢察偵查時及本院準備程序及審理時
    坦承在卷，而被告於先後為警所採集之尿液經送驗結果，均
    呈嗎啡陽性反應，此有臺灣尖端先進生技醫藥股份有限公司
    濫用藥物尿液檢驗報告、臺灣檢驗科技股份有限公司濫用藥
    物尿液檢驗報告1 份附卷可稽各1 份附卷可稽。又其前因施
    用第一級毒品海洛因案件，經觀察、勒戒後，認有繼續施用
    毒品之傾向，由本院定令入戒治處所施以強制戒治1 年，於
    92年3 月31日停止戒治交付保護管束，同年8 月20日保護管
    束期滿，並由臺灣基隆地方法院檢察署檢察官於同年月26日
    以92年度戒毒偵字第62號為不起訴處分確定等情，亦有臺灣
    高等法院被告前案紀錄表附卷足佐。綜上所陳，被告於前次
    強制戒治於92年8 月20日執行完畢，5 年內業已再犯上述事
    實欄一、所示之施用毒品違反毒品危害防制條例案件，經法
    院判處罪刑確定，其又再犯本案施用第一級毒品海洛因，罪
    證明確，犯行洵堪認定，自應依法論科。
三、論罪科刑部分：
  (一)查海洛因係毒品危害防制條例第2 條第2 項第1 款所定之第
    一級，核被告所為係犯毒品危害防制條例第10條第1 項之施
    用第一級毒品罪。被告持有第一級毒品海洛因之低度行為，
    應為施用第一級毒品之高度行為所吸收，不另論罪。被告所
    犯上開2 罪，犯意各別，行為不同，應予分論併罰。
  (二)被告有事實欄一、所載之前案紀錄暨科刑執行情形，有臺灣
    高等法院被告前案紀錄表在卷可稽，其於受一、(一)所示案件
    有期徒刑之執行完畢後，5 年內故意再犯有期徒刑以上之本
    罪，為累犯，所犯上開各罪，均應依刑法第47條第1 項之規
    定加重其刑。
  (三)爰審酌被告犯罪之動機、曾有施用毒品之前科仍不知戒除，
    惟犯罪後坦承犯行，且所犯之施用毒品犯行乃戕害自己身心
    健康，並未危及他人等一切情狀，分別量處如主文所示之刑
    ，併定其應執行之刑。
據上論斷，應依刑事訴訟法第273 條之1 第1 項、第299 條第1
項前段，毒品危害防制條例第10條第1 項、第23條第2 項，刑法
第11條前段、第47條第1 項、第51條第5 款，判決如主文。
本案經檢察官甲○○到庭執行職務。
中    華    民    國    97    年    12    月    19    日
                  刑事第三庭法  官  黃永定
以上正本證明與原本無異。
如不服本判決應於收受本判決後10日內向本院提出上訴書狀，其
未敘述上訴理由者，並得於提起上訴後10日內向本院補提理由書
狀（均須按他造當事人之人數附繕本）「切勿逕送上級法院」。
中    華    民    國    97    年    12    月    19    日
                            書記官  劉珍珍
附錄論罪法條：
毒品危害防制條例第10條
I施用第一級毒品者，處 6 月以上 5 年以下有期徒刑。
II施用第二級毒品者，處 3 年以下有期徒刑。


司法院資訊處製作；財團法人民間司法改革基金會備份。
